臺灣臺中地方法院刑事裁定　　　　　　　96年度聲判字第25號
聲　請　人
即 告訴 人　乙○○
告訴代理人　李慶松律師
被　　　告　丙○○
　　　　　　甲○○
　　　　　　丁○○
上列聲請人因被告等業務過失致死等案件，不服臺灣高等法院臺
中分院檢察署中華民國96年2月12日96年度上聲議字第360號駁回
聲請再議之處分（原不起訴處分案號：臺灣臺中地方法院檢察署
95年度偵字第8380號、96年度偵字第474號），聲請交付審判，
本院裁定如下：
    主  文
聲請駁回。
    理  由
一、聲請意旨略以：(一)、行政院衛生署醫事審議委員會之鑑定結
    果違反生理，鑑定不實：本件駁回再議處分書第四頁（三）
    之（3）記載醫審會鑑定結果「民國94年9月10日病人被發現
    死亡，解剖發現膀胱中有550cc尿液，從過程看來，應不是
    急性尿液瀦留現象，且不排除是心臟衰竭，在昏迷中無法排
    尿而導致。」云云，醫審會上揭鑑定報告違反一般醫學常理
    並與事實不符，蓋心臟休克即心臟跳動已告停止，血流停頓
    人已死亡，何來腎臟會繼續產生尿液，累積尿液？顯然就本
    案告訴人之夫是否「急性尿液瀦留」現象？醫審會交代不清
    ，懇請鈞院予以審查。再者事實上「尿液形成」過程為：人
    體內每分鐘流經腎臟的血液量約有1200毫升，其中約20%的
    血漿量會經由腎絲球的微血管，將水分或分子量小於50000
    的溶質過濾進入鮑氏囊，形成腎絲球過濾液，而通達腎小管
    。腎絲球每天所產生的過濾液量大約有180公升之多，但這
    些過濾液通過腎小管時，大量的水份（99%以上）和多數的
    鹽分、電解質、胺基酸、蛋白質、葡萄糖等體內所需要的物
    質，會再吸收回血液循環之內，所剩的過濾液即被濃縮成尿
    液，大約每天為1至2公升。(二)、醫審會之鑑定報告顯有避重
    就輕之情事：1、被告丙○○部分：被告丙○○辜負病人對
    他的信任，治療方式不當，導致被害人楚紀平長期用藥而治
    病效果不佳，致使被害人楚紀平因此錯過黃金治療時間；被
    告丙○○對於是否開刀之考量，僅取決於醫療風險的大小，
    並未考慮病人本身是否需要；被告丙○○僅於89年對被害人
    做過直腸指診，以後未再做過肛診，亦未做超音波檢查或觸
    摸淋巴結，亦未攝護腺按摩液體的檢查，更遑論尿道鏡、膀
    胱鏡、尿路動力學等，未給予被害人楚紀平『適時』、『應
    有』之檢查，亦未施予膀胱訓練；被害人楚紀平自89年至94
    年持續在被告丙○○之診治下，攝護腺腫至平常人之4倍大
    ，血壓也長期偏高，被告丙○○一直無適當之處理，且長期
    憑其臆斷診治病患，醫療行為偏差，94年6月30日停開消炎
    藥，以致被害人楚紀平於94年7月5日發燒至38.5℃，終致不
    可收拾。被告丙○○未在適當時機主動告知、安排轉診，隱
    瞞、延誤病情，其過失顯與被害人楚紀平之死亡有因果關係
    。而醫審會對於「被害人楚紀平會發燒、怕冷、代表其身體
    器官有細菌感染，被告丙○○一直未做有效之處置，甚至停
    開消炎藥，以致被害人楚紀平發燒至38.5℃，終致不可收拾
    ；及被告丙○○未在適當時機主動告知、安排轉診，隱瞞、
    延誤病情，其過失與楚紀平之死亡有因果關係」。等情形並
    未做鑑定及說明，臺灣高等法院檢察署就此部份亦未予以詳
    查及說明，即予以駁回聲請人之再議，自有未洽。醫審會針
    對被告丙○○部份以「以若無明顯併發症，也不需手術治療
    」，然對於被告甲○○部份又稱「安排手術之行為並無不當
    」云云，顯有自相矛盾之處，蓋因被害人楚紀平於94年6 月
    6日到94年6月12日在仁愛醫院住院治療，94年6月16日看被
    告丙○○之門診，94年6月20日署立臺中醫院泌尿科「慢性
    攝護腺炎症評估表」內可見被害人楚紀平「恥骨膀胱部位常
    常疼痛」、「小便一半次數解不乾淨」，被告丙○○94年6
    月24日藥單尚有消炎藥Ulex500mg，94年6月30日停開消炎藥
    ，被害人楚紀平於94年7月5日開始發燒至38.5℃，94年7 月
    6日因發燒至38.5℃因而至仁愛醫院急診，94年7月7日看被
    告丙○○門診，持續服用丙○○開的藥物，94年7月9日仁愛
    醫院急診時，體溫38.4℃，94年7月11日至甲○○診所就醫
    ，隨後即安排手術；被害人楚紀平在丙○○診治期間「已有
    明顯併發症」，且短短4日內怎由「不需手術治療」突然變
    為「安排手術之行為並無不當」？2、被告甲○○部分：被
    告甲○○手術前向被害人楚紀平稱：攝護腺80cc大（正常人
    20cc大），開刀後發燒、怕冷、攝護腺發炎的不適均會解決
    等語，卻未告知手術後併發症及疼痛、頻尿晚上睡不好、膀
    胱膨脹、餘尿感、尿急，均會使血壓上升（病歷內有高血壓
    紀錄）；亦未告知家屬「楚紀平的膀胱功能有問題」，手術
    前亦未做相關檢查；對於恢復期需要3至6個月等各種情況，
    未於開刀前善盡告知之義務，被告甲○○顯有違醫師法第12
    條之1之告知義務，且因為被告甲○○之誤導，以致聲請人
    在被害人楚紀平發燒時還急著開刀，被告甲○○對被害人楚
    紀平施行「經尿道攝護腺切除術TURP」，手術後依然發燒怕
    冷攝護腺不適均未解決，餘尿還很多，膀胱漲漲的，反而比
    開刀前頻尿，TURP僅切除2公克（健保為5公克以上才有給付
    ），切除部份太少，術後傷口紅腫熱痛或結痂，以致尿道阻
    塞，排尿極度困難，尿滯留、膀胱過度膨脹，被害人楚紀平
    身心飽受極大折磨痛苦，被告甲○○術前評估與術後結果落
    差極大，且未向被害人及其家屬告知病情、治療方針、預後
    情形及可能之不良反應等，因此被告甲○○顯有嚴重業務過
    失。醫審會就聲請人告訴意旨所指摘事項避重就輕，漏掉之
    重點計有：、如上所述被告甲○○手術前說被害人楚紀平
    攝護腺80cc大（正常人20cc大），未告知術後併發症及疼痛
    、頻尿晚上睡不好、膀胱膨脹、餘尿感、尿急，均會使血壓
    上升（病歷內有高血壓紀錄）；未告知家屬「楚紀平的膀胱
    功能有問題」，手術前亦未做相關檢查；因為甲○○的誤導
    ，以致在楚紀平發燒時還急著開刀，甲○○對楚紀平施行「
    經尿道攝護腺切除術TURP」，TURP僅切除2公克（健保為5公
    克以上才有給付），切除部份太少，術後傷口紅腫熱痛或結
    痂，以致尿道阻塞，排尿極度困難，尿滯留、膀胱過度膨脹
    ，被害人楚紀平身心飽受極大折磨與痛苦，被告甲○○術前
    評估與術後結果落差極大，明顯有嚴重業務過失。、醫審
    會鑑定「林醫師雖有在病人發燒情況下安排開刀，安排手術
    之行為並無不當，手術過程並無不當」既然均無不當，被告
    甲○○於95年11月23日偵查庭時為何要硬拗成「不是開刀，
    是攝護腺切開引流，病理組織切片檢查」？其背後之隱情為
    何？醫審會之鑑定正確嗎？且被告甲○○對於手術後被害人
    楚紀平排尿困難甚至是用滴的，一直未交代原因，醫審會僅
    以手術後病人發燒、怕冷之情況未改善，但林醫師有安排病
    人轉診至彰基作進一步感染源之檢查，一語帶過，未對被告
    甲○○之過失做鑑定。且事實上被告甲○○為楚紀平施行的
    是「攝護腺切開及切除術」（TUIP及TURP），醫審會以「攝
    護腺切開術」標準去鑑定被告甲○○「攝護腺切開及切除術
    」手術過程，其鑑定不實不盡，因為被告甲○○的「攝護腺
    切除手術」（TURP）有重大瑕疵。3、被告丁○○部份：被
    害人楚紀平於94年9月8日就診時，其症狀可由其身上所帶字
    條及被告甲○○診所病歷看出，被告丁○○對於危急之病人
    ，未依其專業能力予以救治或採取必要措施。(三)、造成被害
    人楚紀平死亡之「直接因果關係」與「相當因果關係」有待
    查證、釐清：1、「相驗屍體證明書」所列直接引起死亡之
    疾病或傷害原因尚有疑問，對於「間接死因」及「導因」則
    隻字未提？被害人楚紀平之「相驗屍體證明書」上，死亡原
    因僅列：直接引起死亡之疾病或傷害甲、心因性休克，肥厚
    性心肌病變（疑高血壓）併中度冠狀動脈粥狀硬化。對於「
    間接死因」及「導因」則隻字未提，其詳情如何應予查明。
    (四)、94年12月16日臺灣臺中地方法院檢察署檢察官開庭時，
    告訴人問檢察官：鑑定報告上有沒有寫心肌層厚度？心室厚
    度？管腔狹窄度？有沒有照相？檢察官都搖頭說：沒有等語
    。既然沒有數據如何認定是「肥厚性心肌病變，伴中度冠狀
    動脈粥狀硬化。」？如何令人信服？(五)、被害人楚紀平病歷
    中並無心臟病史。(六)、醫審會鑑定結果，不排除昏迷中無法
    排尿而導致膀胱中有550cc尿液等語，既然如上鑑定則被害
    人就不是心臟衰竭，被害人楚紀平之死因應再調查。(七)、按
    一般人脹尿找不到廁所排尿時已十分難受，被害人楚紀平因
    醫師延誤及誤診不但有長期脹尿之難受，外加泌尿疾病一直
    無法治癒之痛楚，更飽受泌尿疾病各種症狀之折磨（包含：
    發燒怕冷夏天要穿冬季厚外套、排尿極度困難、非常頻尿以
    及頻尿引起之睡眠品質極差、體力日減以致身體極度虛弱、
    尿急迫、排尿疼痛灼熱感、尿瀦留等）。被害人楚紀平因長
    期泌尿疾病折磨身體不適而休克，膝胸臥式趴臥停車場死亡
    ，褲頭是解開的，膀胱脹尿（法醫解剖後說：膀胱內有550c
    c餘尿），死亡多時才被發現，此種結果與醫師醫療過失豈
    可謂無因果關係？(八)、按鑑定人之鑑定，雖足為證據資料之
    一種，但鑑定報告顯有疑義時，審理事實之法院，仍應調查
    其他必要之證據，以資認定，不得憑不實不盡之鑑定報告，
    作為判決之唯一證據。（40年臺上字第71號判例參照），本
    件被告甲○○、丙○○及丁○○等人對於病患楚紀平死亡，
    各有未治療、未告知或未注意等不同因果關聯，且事後不知
    檢討改善，反而推諉卸責；「相驗屍體證明書」所列直接引
    起死亡之疾病或傷害原因尚有疑問，對於「間接死因」及「
    導因」則隻字未提，資料不齊全；醫審會對前一個被告造成
    的因，釀成後一個被告造成的果，未做絲毫鑑定，僅做個人
    無關因果關係部份的說明，未盡死因鑑定，自令人難信服。
    (九)、醫事審議委員會鑑定書中「相驗報告、解剖屍體報告（
    摘要）」僅列心血管疾病致心因性休克死亡，未列解剖報告
    中對於泌尿器官之重要紀錄，排除「相當因果關係」，依此
    所做鑑定實有不實不盡之事，蓋就臺灣臺中地檢署報告、法
    醫研究所鑑定書中有謂：膀胱呈明顯脹大變化，已脹至下腹
    腔內並把腸道往上頂，膀胱內有接近約600毫升的濃縮尿液
    ，膀胱內壁近尿道出口處呈高度充血樣，兩側腎臟呈高度充
    血樣，可能有水腎情況。且醫事審議委員會之鑑定意見書之
    「案情概要」未列出之重點，包括：1、丙○○未做超音波
    、輸尿管鏡、膀胱鏡、尿路動力等檢查，亦未施予膀胱訓練
    ，未告知已不為病人施行攝護腺肥大手術。2、甲○○術前
    超音波檢查楚紀平之攝護腺為正常人4倍大，施行「攝護腺
    切開及切除術」僅切除2公克，鑑定書寫術後病人仍有間歇
    性發燒，事實上是術後病人持續發燒。3、「9月8日病人再
    度解尿困難，－－至臺中醫院」事實上楚紀平一直解尿困難
    ，9月8日已是病情極度惡化，要很用力擠才能擠出一點點不
    成水柱狀的尿，否則是用滴的，餘尿感很強烈，丁○○在此
    情形下對楚紀平的診治為：開14粒Harnalidge（1天吃1 粒
    ）安排「尿常規檢查」並預約14天候的門診（預約掛號單列
    印時間9月8日16：15）。(十)、醫事審議委員會鑑定丁○○診
    療過程意見：依門診病歷記載，當時病人無泌尿道方面的徵
    候，無下腹漲痛，尿液瀦留的症狀。事實上楚紀平9月8日當
    天之症狀可由「1、甲○○診所病歷。2、楚紀平至丁○○門
    診就醫時所帶便條紙。3、臺中醫院病歷資料」得知，且解
    剖報告有「尿道口有阻塞情況，導致死者先前排尿困難」以
    及慢性腎盂腎炎之記載，可見是丁○○門診病歷記載過於簡
    單，是「有症狀未予記載」等理由，因而聲請本院將本案交
    付審判。
二、按告訴人不服上級法院檢察署檢察長或檢察總長認再議為無
    理由而駁回之處分者，得於接受處分書後10日內委任律師提
    出理由狀，向該管第一審法院聲請交付審判；法院認交付審
    判之聲請不合法或無理由者，應駁回之，刑事訴訟法第258
    條之1、第258條之3第2項前段，分別定有明文。
三、本件聲請人乙○○以被告丙○○、甲○○、丁○○等涉犯業
    務過失致死罪行，向臺灣臺中地方法院檢察署提出告訴，經
    該署檢察官於96年1月12日以95年度偵字第8308號、96年度
    偵字第474號為不起訴處分後，聲請人不服聲請再議，經臺
    灣高等法院檢察署於96年2月12日以96年度上聲議字第360號
    處分書認聲請人再議無理由而駁回再議等情，業經本院依職
    權調取臺灣臺中地方法院檢察署95年度偵字第8308號、96年
    度偵字第474號、臺灣高等法院臺中分院檢察署96年度上聲
    議字第360號等卷查閱無訛，並有臺灣臺中地方法院檢察署
    95年度偵字第8308號、96年度偵字第474號為不起訴處分書
    、臺灣高等法院檢察署96年度上聲議字第360號處分書各乙
    份在卷可憑。
四、按刑事訴訟法於91年2月8日修正公布，新增前揭第258條之1
    規定告訴人得向法院聲請交付審判，此乃對於檢察官不起訴
    或緩起訴裁量權制衡之一種外部監督機制。此時，法院僅在
    就檢察官所為不起訴或緩起訴之處分是否正確加以審查，以
    防止檢察機關濫權，依此立法精神，法院就聲請交付審判案
    件之審查，所謂「得為必要之調查」，其調查證據之範圍，
    自應以偵查中曾顯現之證據為限，不可就告訴人新提出之證
    據再為調查，亦不可蒐集偵查卷以外之證據。又依新修正刑
    事訴訟法第260條對於不起訴處分已確定或緩起訴處分期滿
    未經撤銷者得再行起訴之規定，其立法理由說明，本條所謂
    不起訴處分已確定者，係包括聲請法院交付審判復經駁回者
    之情形在內，則法院就聲請交付審判案件之審查，所謂「得
    為必要之調查」，其調查證據範圍，自更應以偵查中曾顯現
    之證據為限，不得就告訴人新提出之證據再為調查，亦不可
    蒐集偵查卷以外之證據，否則，將與刑事訴訟法第260條之
    再行起訴規定，混淆不清，合先敘明。聲請人雖以上揭理由
    認被告等涉有業務過失致人於死之犯行。經查：
(一)、就被告丙○○部分：聲請人雖認被告丙○○治療方式不當，
    導致被害人楚紀平長期用藥而治病效果不佳，致使被害人楚
    紀平因此錯過黃金治療時間；且僅於89年對被害人做過直腸
    指診，以後未再做過肛診，亦未做超音波檢查或觸摸淋巴結
    ，亦未攝護腺按摩液體的檢查，更遑論尿道鏡、膀胱鏡、尿
    路動力學等，未給予被害人楚紀平「適時」、「應有」之檢
    查，亦未施予膀胱訓練；被害人楚紀平自89年至94年持續在
    被告丙○○之診治下，攝護腺腫至平常人之4倍大，血壓也
    長期偏高，被告丙○○一直無適當之處理，且長期憑其臆斷
    診治病患，醫療行為偏差；未在適當時機主動告知、安排轉
    診，隱瞞、延誤病情等，其過失顯與被害人楚紀平之死亡有
    因果關係云云。然就此部分，經臺灣臺中地方法院檢察署檢
    察官送請行政院衛生署醫事審議委員會鑑定結果認：針對丙○○醫師於醫療過程中，是否有醫療疏失鑑定一案，茲提供
    意見如下：按攝護腺炎可由病人臨床症狀判斷，不一定非得
    作超音波或內視鏡檢查，也不必觸摸淋巴結，若無明顯併發
    症，也不需手術治療，故郭醫師診療行為並無醫療疏失，其
    所為與病人死亡無因果關係，有行政院衛生署95年11月9日
    衛署醫字第0950216238號函暨所附具之該署醫事審議委員會
    第0000000號鑑定書乙份在卷可參。
(二)、就被告甲○○部分：聲請人雖認被告甲○○術前評估與術後
    結果落差極大，且未向被害人及其家屬告知病情、治療方針
    、預後情形及可能之不良反應，被害人楚紀平接受手術後，
    病況並未改善，又而比手術前更為頻尿等，因此認被告甲○○顯有嚴重業務過失云云。然就此部分，經臺灣臺中地方法
    院檢察署檢察官送請行政院衛生署醫事審議委員會鑑定結果
    認：針對甲○○醫師於醫療過程中是否有醫療疏失鑑定一案
    ，茲提供意見如下：
１、林醫師雖有在病人發燒情況下安排開刀，但其手術適應症是
    疑攝護腺膿瘍，故安排手術之行為並無不當，且施行的是攝
    護腺切開術，故手術過程亦無不當。
２、雖然手術後病人發燒、怕冷之情況未改善，但林醫師有安排
    病人轉診至彰化基督教醫院作進一步感染源之檢查，其過程
    亦無不當。
３、兩側腎臟發炎是由彰化基督教醫院作Gallium scan全身掃瞄
    才發現，且只是輕微發炎，無臨床症狀，故腎臟發炎應非攝
    護腺手術後引起之併發症，故林醫師也未特別告知病人腎臟
    發炎的情形。
４、綜觀林醫師診療行為，並無醫療疏失，其所為與病人死亡亦
    無因果關係，有行政院衛生署95年11月9日衛署醫字第09502
    16238號函暨所附具之該署醫事審議委員會第0000000號鑑定
    書乙份在卷可參。
(三)、就被告丁○○部分：聲請人雖認被害人楚紀平於94年9月8日
    就診時，其症狀可由其身上所帶字條及被告甲○○診所病歷
    看出，被告丁○○對於危急之病人，未依其專業能力予以救
    治或採取必要措施；且被告丁○○門診病歷記載過於簡單，
    是「有症狀未予記載」等，因此認被告丁○○有業務過失云
    云。然就此部分，經臺灣臺中地方法院檢察署檢察官送請行
    政院衛生署醫事審議委員會鑑定結果認：針對丁○○醫師於
    醫療過程中是否有醫療疏失鑑定一案，茲提供意見如下：
１、 有攝護腺症狀，給藥不一定要好幾種，陳醫師開立有甲型
     腎上腺接受體阻斷劑，是治療攝護腺主要處方。
２、依門診病歷記載，當時病人無泌尿道方面的徵候，無下腹漲
    痛，尿液瀦留的症狀，所以針對病人當時狀況只開立一種處
    方用藥，並給予尿液檢查，而未作其他進一步精密檢查，在
    整個醫療過程中未見疏失之處，亦無因果關係。
３、94年9月10日病人被發現死亡，解剖發現膀胱中有550 cc 尿
    液，從過程看來，應不是急性尿液瀦留現象，且不排除是心
    臟衰竭，在昏迷過程中無法排尿而導致，有行政院衛生署95
    年11月9日衛署醫字第09502 16238號函暨所附具之該署醫事
    審議委員會第0000000號鑑定書乙份在卷可參。
(四)、另聲請人雖認被害人楚紀平之「相驗屍體證明書」上未載明
    死亡之「直接因果關係」與「相當因果關係」云云。然被害
    人楚紀平之「相驗屍體證明書」係臺灣臺中地方法院檢察署
    檢察官於94年9月16日開立，有該署相驗死體證明書乙紙在
    卷可參，就直接引起死亡之疾病或傷害，經批示：解剖鑑定
    中。經法務部法醫研究所就被害人楚紀平解剖鑑定後，就死
    因看法認：死者楚紀平，51歲，男性，由解剖知死者係肥厚
    性心肌病變（疑高血壓）併伴有中度冠狀動脈粥狀硬化致心
    因性休克死亡，死亡方式應屬自然死。至於攝護腺手術上有
    術後的症狀和反應性表現，但應非直接相關于死因，但仍宜
    由泌尿科專家再行評估其相關性，有該所94年11月16日94醫
    鑑字第1907號鑑定書附卷可佐。嗣經臺灣臺中地方法院檢察
    署檢察官於94年12月7日開立被害人楚紀平之「相驗屍體證
    明書」直接引起死亡之疾病或傷害為心因性休克。肥厚性心
    肌病變（疑高血壓）併伴有中度冠狀動脈粥狀硬化，有該署
    相驗死體證明書乙紙在卷可參。就死者楚紀平死亡是否與前
    揭聲請人所認被告等人就其攝護腺治療上有相當因果關係，
    當時仍經檢察官偵辦調查中，因而未於該相驗屍體證明書死
    亡原因中之先行原因（引起上述死因之疾病或傷害）、其他
    對於死亡有影響之疾病或身體狀況（但與引起死亡之疾病或
    傷害無直接關係者）欄位予以記載，是聲請人前揭所指，尚
    有誤會。
(五)、另揆諸前開刑事訴訟法第258條之1之立法意旨，告訴人得向
    法院聲請交付審判，此乃對於檢察官不起訴或緩起訴裁量權
    制衡之一種外部監督機制，法院就聲請交付審判案件之審查
    ，所謂「得為必要之調查」，其調查證據之範圍，自應以偵
    查中曾顯現之證據為限，不可就告訴人新提出之證據再為調
    查，亦不可蒐集偵查卷以外之證據。聲請人於96年4月10 日
    所提出由石台平醫師於本案偵結後，於96年4月8日所出具之
    意見書乙份，因該證據未曾在偵查中提出，係屬新證據，本
    院自無從就之予以調查。
五、綜上所述，本件前開不起訴處分及駁回再議理由暨事證，既
    經本院調閱前開卷證核閱屬實，且聲請人所指之聲請交付審
    判之理由，已經前開不起訴處分書及駁回再議處分書詳細論
    列說明為不起訴處分及駁回再議聲請之理由，且檢察官為不
    起訴處分及駁回再議聲請之理由，復無何違背經驗法則、論
    理法則或其他證據法則之情事。本院認本件並無聲請人所指
    摘不利被告等之事證未經檢察機關詳為調查或斟酌，或不起
    訴處分書所載理由有何違背經驗法則、論理法則或其他證據
    法則等得據以交付審判之事由存在，則臺灣臺中地方法院檢
    察署及臺灣高等法院臺中分院檢察署認定被告3人並無不法
    ，而為不起訴處分暨駁回再議之聲請，於法尚無違誤，亦無
    其他積極證據可認被告3人有何聲請意旨所指之行為，是本
    件聲請意旨非有理由，應予駁回。
六、據上論斷，應依刑事訴訟法第258條之3第2項前段，裁定如
    主文。
中　　華　　民　　國　　96　　年　　5 　　月　　1 　　日
                        臺灣臺中地方法院刑事第五庭
             　　           審判長法　官  鍾堯航
             　                   法  官  吳崇道
                                  法  官  劉麗瑛
以上正本證明與原本無異。
不得抗告。
                                  書記官　王玟
中　　華　　民　　國　　96　　年　　5 　　月　　1 　　日
